# 先付款购买的代销存货的处理

提问人：gulgdx 时间：2019-01-15 18:36:31
请教陈版：
A公司为 B公司代销产品，合同名称及多数条款均明确系 A 公司代销行为（包括售后、定价、未销售完可退货等等，A 公司解释也确实为代销），但合同中却约定 B 公司要求 A 公司先付全款 “采购”，手续支付方式有两种：
一种是 A 公司按与 B 公司约定的价格销售（此价格高于 “采购” 价），价差规 A 公司；另一种是 B 公司根据 A公司的 “采购” 额按一定比例另行支付代销手续费而不是根据实际代销情况计算手续费。对此交易方式：（ 1 ）
A 公司是否按受托代销商品处理只确认差额收入或手续费收入？（ 2 ）如果按受托代销处理，A公司期末对 “采购” 尚未出售的产品如何列报（因为无应付受托代销商品款抵减）？多谢了！

回答人：chenyiwei
收入确认应采用 “总额法” 还是 “净额法” 是多种因素综合分析权衡的结果。如果经过综合分析考虑确定使用净额法（个人估计主贴所述情况这种可能性较大），则已支付的购入商品款项列作其他流动资产。